

CONTATO

Endereço

Rua Verde Rosa, nº 80 Aracaju, Sergipe, 49088-280

Telefone

+55 79 8804-8327

E-mail

welthanos.dev@gmail.com

🚺 Github

https://github.com/Welthanos

in LinkedIn

https://www.linkedin.com/in/welthanos-dev

INDIOMAS

- PORTUGUÊS
- INGLÊS
- ESPANHOL

SOFT SKILLS

- LIDERANÇA
- PROATIVIDADE
- COMUNICAÇÃO
- RELACIONAMENTO INTERPESSOAL
- COMPROMETIMENTO

HARD SKILLS

- LÓGICA DE PROGRAMAÇÃO
- HTML & CSS
- REACT JS
- FIGMA
- UX & UI
- GIT & GITHUB
- METODOLOGIAS ÁGEIS



PROGRAMADOR

SOBRE MIM

Sou apaixonado por tecnologia e bastante comprometido naquilo que me proponho a fazer. Acredito que toda experiência adquirida no mercado de trabalho me fará cada vez mais próximo de me tornar o excelente profissional que almejo ser.

FORMAÇÃO

Instituto Federal de Educação, Ciência e Tecnologia de Sergipe, Aracaju - SE

TÉCNICO DE NÍVEL MÉDIO INTEGRADO EM EDIFICAÇÕES

FEVEREIRO DE 2015 - SETEMBRO DE 2019

Instituto Federal de Educação, Ciência e Tecnologia de Sergipe, Aracaju - SE

ANÁLISE E DESENVOLVIMENTO DE SISTEMAS

FEVEREIRO DE 2020 - ATUALMENTE

EXPERIÊNCIA

PS Parafusos, Aracaju - SE

APRENDIZ CONTROLADOR DE ENTRADA E SAÍDA

AGOSTO DE 2019 - DEZEMBRO 2020

Responsável por controlar a entrada e saída de materiais no estoque (entrega e recebimento).

Instituto Federal de Educação, Ciência e Tecnologia do Sul de Minas Gerais, Muzambinho - MG

BOLSISTA IF MAIS EMPREENDEDOR

JUNHO DE 2021 - NOVEMBRO DE 2021

Responsável por traçar planos de marketing, juntamente com a equipe de bolsistas, e executar, visando o engajamento de microempreendedores parceiros em suas redes sociais.

Dos conhecimentos utilizados: ferramentas de edição de imagens para desenvolvimento de propagandas, cartões de visita, embalagem de produto, etc. Além de bastante criatividade.

CURSOS COMPLEMENTARES

Lógica de Programação | Cubos Academy

Trilha Front-end React | Alura + ONE

Desenvolvimento WEB | Rocketseat
Curso de participação - 8h

Trabalhando em Equipes Ágeis | DIO Curso de participação - 3h

Postura e Imagem Profissional | CIEE Curso de competência transversal

Técnica da Expressão Verbal | CIEE Curso de competência transversal

Introdução à Cibersegurança | Cisco Networking Academy

NDG Linux Essentials | Cisco Networking
Academy

Instituto Federal de Educação, Ciência e Tecnologia de Sergipe (Reitoria), Aracaju - SE

BOLSISTA INFORMATIZAÇÃO AVANÇADA

MARÇO DE 2022 - ATUALMENTE

Responsável por manter o site de publicações do IFS, o Sispubli. Atuando na correção de bugs e adicionando novas funções quando solicitadas.

Tecnologias utilizadas: Interface de desenvolvimento Web Inside, HTML, CSS, Javascript e PostgreSql.